臺灣臺南地方法院刑事判決
111年度交易字第1378號
公  訴  人  臺灣臺南地方檢察署檢察官
被      告  楊惠媜


上列被告因過失傷害案件，經檢察官聲請以簡易判決處刑（111
年度調偵字第1607號），本院受理後（111年度交簡字第3769號
），認為不宜逕以簡易判決處刑，改依通常程序審理，判決如下
：
    主  文
本件公訴不受理。
    理  由
一、聲請簡易判決處刑意旨如附件所載。 
二、按告訴乃論之罪，告訴人於第一審辯論終結前得撤回其告訴
    ，又告訴經撤回者，應諭知不受理之判決，刑事訴訟法第23
    8條第1項、第303條第3款分別定有明文。
三、查本件告訴人謝羽柔告訴被告楊惠媜過失傷害案件，檢察官
    認係觸犯刑法第284條前段之過失傷害罪，依同法第287條之
    規定，須告訴乃論。茲據告訴人於民國111年11月30日具狀
    撤回告訴，有刑事撤回告訴狀1紙在卷可稽，依照首開說明
    ，本件爰不經言詞辯論，逕為諭知不受理之判決。
據上論斷，應依刑事訴訟法第452條、第303條第3款、第307條，
判決如 文。
中　　華　　民　　國　　111 　年　　12　　月　　5 　　日
　　　　　　　　　刑事第十庭    法　官　陳鈺雯
以上正本證明與原本無異。
如不服本判決應於收受送達後20日內向本院提出上訴書狀，並應
敘述具體理由。其未敘述上訴理由者，應於上訴期間屆滿後20日
內向本院補提理由書( 均須按他造當事人之人數附繕本) 「切勿
逕送上級法院」。
                                書記官  洪儀珊　
中　　華　　民　　國　　111 　年　　12　　月　　6 　　日
附件：
臺灣臺南地方檢察署檢察官聲請簡易判決處刑書
                                   111年度調偵字第1607號
　　被　　　告　楊惠媜　女　33歲（民國00年0月0日生）
　　　　　　　　　　　　住○○市○○區○○路00○0號2樓之
　　　　　　　　　　　　　1
　　　　　　　　　　　　國民身分證統一編號：Z000000000號
上列被告因過失傷害案件，業經偵查終結，認為宜聲請以簡易判
決處刑，茲將犯罪事實及證據並所犯法條分敘如下：
　　　　犯罪事實
一、楊惠媜於民國110年4月26日19時30分許，騎乘車牌號碼000-
    0000號普通重型機車，沿臺南市善化區中山路由西往東方向
    行駛，行至中山路256號前時，本應注意在顯有妨礙其他人
    、車通行之處所，不得停車，且依當時天候晴、夜間有照明
    、路面乾燥無缺陷且無障礙物，視距良好，並無不能注意之
    情事，竟疏未注意而貿然在上開地點佔用機慢車道停車，致
    妨礙其他車輛通行；適有林佳戊騎乘車牌號碼000-000號普
    通重型機車搭載其女友謝羽柔，沿臺南市善化區中山路由東
    往西方向騎乘至該路口，亦疏未注意車前狀況，二車遂發生
    碰撞，致謝羽柔受有右第五腳趾移位開放性骨折合併第四五
    腳趾撕裂傷（長約7公分）之傷害。嗣因楊惠媜於肇事後，
    在未被有偵查犯罪職權之機關或公務員發覺前，向前往處理
    車禍之警員坦承為肇事人，而查知上情。
二、案經謝羽柔告訴偵辦。
　　　　證據並所犯法條
一、上揭犯罪事實，業據被告楊惠媜於偵查中坦承不諱，核與證
    人林佳戊於警詢時之證述、證人即告訴人謝羽柔於警詢及偵
    查中之指訴情節相符，並有道路交通事故現場圖、道路交通
    事故調查報告表（一）、（二）各1份、現場照片9張附卷可
    稽，足認被告上開任意性自白與事實相符，應堪採信。按在
    顯有妨礙其他人、車通行處所，不得停車，道路交通安全規
    則第112條第1項第9款定有明文。被告係領有合格駕駛執照
    之人，駕車自應注意上述規定，且依當時天候晴、夜間有照
    明、路面乾燥無缺陷且無障礙物、視距良好，並無不能注意
    之情事，竟疏未注意，而發生本件交通事故，顯有過失。又
    本件肇事原因經臺南市車輛行車事故鑑定會鑑定結果，亦認
    被告駕駛上開自小客車於車道臨停妨礙交通，為肇事次因，
    告訴人未注意車前狀況，為肇事主因，此有臺南市車輛行車
    事故鑑定會111年1月17日南市交鑑字第1110130029號函暨所
    附南鑑0000000案鑑定意見書1份附卷可參，益徵被告就本件
    事故之發生確有過失甚明。再告訴人因而受有犯罪事實欄所
    載傷害之事實，有台灣基督長老教會新樓醫療財團法人麻豆
    新樓醫院診斷證明書1紙在卷可佐，足認被告之過失駕駛行
    為，與告訴人之傷害結果間具有相當因果關係，其過失傷害
    犯嫌，堪予認定。至告訴人雖亦有未注意車前狀況，而就本
    件事故之發生與有過失，惟被告仍不得以此解免其過失之責
    ，附此敘明。
二、核被告所為，係犯刑法第284條前段之過失傷害罪嫌。又被
    告於肇事後，在未被有偵查犯罪職權之機關或公務員發覺前
    ，向前往處理車禍之警員坦承為肇事人，有臺南市政府警察
    局善化分局交通分隊道路交通事故肇事人自首情形紀錄表1
    紙在卷可按，為對於未發覺之罪自首而接受裁判，請依刑法
    第62條前段規定減輕其刑。
三、依刑事訴訟法第451條第1項聲請逕以簡易判決處刑。
　　此　致
臺灣臺南地方法院
中　　華　　民　　國　 111　　年　　8 　　月　　29　　日
                              檢察官  張  芳  綾
本件證明與原本無異
中　　華　　民　　國　 111　　年　　9 　　月　　15　　日
                              書記官  李  俊  頴
附錄所犯法條：
中華民國刑法第284條
因過失傷害人者，處 1 年以下有期徒刑、拘役或 10 萬元以下
罰金；致重傷者，處 3 年以下有期徒刑、拘役或 30 萬元以下
罰金。
附記事項：
本件係依刑事訴訟法簡易程序辦理，法院簡易庭得不傳喚被告、
輔佐人、告訴人、告發人等出庭即以簡易判決處刑；被告、被害
人、告訴人等對告訴乃論案件如已達成民事和解而要撤回告訴或
對非告訴乃論案件認有受傳喚到庭陳述意見之必要時，請即另以
書狀向簡易法庭陳述或請求傳訊。